【裁判字號】    91,家簡上,6
【裁判日期】    920731
【裁判案由】    給付遺贈
【裁判全文】
台灣台北地方法院民事判決                          九十一年度家簡上字第六號
    上  訴  人  行政院國軍退除役官兵輔導委員會台北市榮民服務處
    法定代理人  乙○○
    訴訟代理人  楊俊雄律師
    複  代理人  王永春律師
                顏維助律師
    被  上訴人  甲○○
    訴訟代理人  丙○○
右當事人間請求給付遺贈事件，上訴人對於中華民國九十一年九月十八日第一審判決
提起上訴，本院判決如左：
    主      文
原判決廢棄。
被上訴人在第一審之訴及假執行之聲請均駁回。
第一、二審訴訟費用由被上訴人負擔。
    事      實
甲、上訴人方面：
  一、聲明：如主文所示。
  二、陳述：除與原審判決書所載者相同，茲予以引用外，另補稱：
    (一)、按「遺囑，自死亡人死亡時，發生效力」，又「前後遺囑有相牴觸者，其牴
        觸部分，前遺囑視為撤回」，且「遺囑人於為遺囑後所為之行為與遺囑有相
        牴觸者，其牴觸部分，遺囑視為撤回」此民法第一千一百九十九條、第一千
        二百二十條、第一千二百二十一條各定有明文；查本件亡故榮民吳柄南於生
        前即民國（下同）八十六年五月十九日及八十七年六月二十日，分別立有公
        證遺囑書各乙份，八十六年五月十九日所立遺囑書（下稱系爭第一份遺囑）
        內容，言明願將其所有坐落於台北市北投區○○○○街三○二巷卅二號三樓
        房屋及其基地乙棟（下稱系爭不動產），在其亡故後，將之出售，扣除必要
        之喪葬費用外，由大陸地區之原配偶萬能春、長子吳開強、三子吳開西、四
        子吳開南及在台同居人即被上訴人甲○○等五人均分，而八十七年六月二十
        日之遺囑書（下稱系爭第三份遺囑）則稱「僅有之住宅房屋乙棟（即系爭不
        動產），業已以新台幣︵下同︶四百八十萬元出售，除已繳交一般增值稅及
        售屋有關需開支共為一百八十萬元外，所餘三百萬元，已分別給甲○○四十
        萬元及其子女與孫女等七人各給五萬元，寄給大陸妻子萬能春及三個兒子︵
        開強、開南、開西︶各四十萬元，剩餘之款除捐給慈濟公德會及救濟院，以
        救濟窮苦無依之可憐窮人外，另在本人生前已捐贈榮民總醫院大德病房一百
        萬元，以酬謝對我善于照顧之情及補助窮苦無依之重大病患，以便僱人照拂
        ，以聊積一點陰德」，由該等二份遺囑內容得知系爭第一份遺囑之遺贈標的
        物為吳柄南僅有之系爭不動產，受遺贈人為吳柄南大陸妻兒及被上訴人，而
        系爭第三份遺囑其受遺贈之標的物，已由原來之系爭不動產，變更為出售系
        爭不動產贈與大陸妻兒及被上訴人等後，所「剩餘之餘款」及除此之外之「
        其他遺產」，可知吳柄南所立系爭第一份遺囑原本欲將其僅有系爭不動產於
        其亡故後出售，並將所得之款項，以五等份均分予大陸妻兒及被上訴人，唯
        事後吳柄南改變原意，將系爭不動產在生前出售，並將售得款項扣除增值稅
        及售屋所需費用後，所餘三百萬元除於生前分別贈與大陸妻兒及被上訴人五
        人每人各四十萬元，及被上訴人之子女與孫女共七人各五萬元外，並於八十
        七年六月二十日另立系爭第三份遺囑，除對系爭第一份遺囑有關系爭不動產
        遺贈部分之變更做一交待外，並將剩餘財產分配由系爭第一份遺囑所列附表
        二之各受益人，變更為「扣除喪葬費用後，其中二分之一，由本人之法定繼
        承人平均繼承，其餘二分之一捐給慈濟功德會及救濟院．．．」，顯然吳柄
        南所立系爭第三份遺囑已對財產重作分配，與系爭第一份遺囑內容有異，且
        相互牴觸，系爭第一份遺囑應視為撤回甚明，此觀前開二份遺囑之記載內容
        文義亦可知之綦詳。
    (二)、原審判決卻認定「．．．經查本件就立遺囑人當時為意思表示的真意而言，
        不論係八十七年五月十九日或八十七年六月二十日之遺囑內容，均係將原告
        （即被上訴人）列為遺贈的對象，並在遺囑內再三表達感謝原告及原告子女
        對被繼承人之照顧，可以想見立遺囑人為回應原告及原告子女的相待，將原
        告視同親人一般而與其法定繼承人平均受有遺產，揆諸前揭說明應認立遺囑
        人確有以所有遺產的五分之一贈與原告之意思．．．」之情事，原審判決自
        有判決理由矛盾之違背法令，乃至為灼然，因此，懇請駁回被上訴人在第一
        審之訴，判決如上訴聲明所示，以維權益。
    (三)、次按遺產管理人之職務如左：「一、．．．二、為保存遺產必要之處置．．
        ．」，又「遺產管理人因管理遺產及辦理亡故退除役官兵善後支出之費用，
        得由遺產內扣除」、「關於遺產管理、分割及執行遺囑之費用，由遺產中支
        付之。」此民法第一千一百七十九條第一項第二款、退除役官兵死亡無人繼
        承遺產管理辦法第八條及民法第一千一百五十條均定有明文；查本件亡故榮
        民吳柄南亡故後，其遺產計有一百五十六萬五千三百一十九元，後因原告持
        吳柄南先後所立三份遺囑，主張尚有遺贈權利，要求被告給付遺產，因其主
        張顯無理由，被告拒絕給付，原告遂惱羞成怒，誣指被告之遺產案件承辦人
        瀆職，而提出刑事瀆職告訴，被告為保存遺產善盡遺產管理人之責，遂委託
        律師代為辯護，後經鈞院明察並為自訴不受理之判決，其委請律師辯護所花
        費用五萬元，顯係因管理遺產所支出費用，理應由遺產交付，原告稱此與遺
        產管理無涉，顯有誤會，且非事實。
    (四)、再者，如前揭說明原審判決復以「．．．至於被告主張另支出『瀆職案刑事
        訴訟費五萬元』並未舉證以實其說，尚難憑被告單方記載之收支明細即遽予
        採信。．．．」為論遽理由，也有未恰，因查，前開瀆職案刑事訴訟費五萬
        元乃係真實存在之事實，除有支出憑證，並有收據及判決書可以證明，並非
        上訴人之單方面記載，且行政院國軍退除役官兵輔導委員會亦證述保管費用
        、納稅、訴訟費用及清算費用均屬遺產保存上所必要不可欠缺之一切費用，
        見該會九十二年二月二十日輔壹字第○九二○○○二○三號書函，故原審判
        決亦有判決未論理由︵即有應調查證據而未調查︶之違背法令，亦彰彰益顯
        。
    (五)、其次，本事件之第一、二審訴訟費用含律師費用、裁判費、郵票費用共計一
        十萬六千五百七十二元，亦有證據可稽，而前開費用亦屬遺產管理之必要支
        出，故退步言，如鈞院認為前開二份遺囑仍具有遺贈之效力，則遺產之計算
        仍必須扣除前開費用計一十五萬六千五百七十二元，亦請廢棄不利於上訴人
        前開管理費用︵應予扣除而原審判決並未扣除︶之判決，駁回被上訴人在第
        一審之訴及假執行之聲請，以維上訴人權益。
  三、證據：提出上訴人單據粘存單、本院九十年度自字第八二一號刑事判決、被上
      訴人自訴狀及吳柄南死亡榮民個人資料卡等件（均影本）為證。
乙、被上訴人方面：
  一、聲明：駁回上訴。
  二、陳述：除與原審判決書所載者相同，茲予以引用外，另補稱：
    (一)、被繼承人吳柄南共立三份遺囑，系爭第一份遺囑仍有效，系爭第三份遺囑僅
        係補充遺囑，與系爭第一份遺囑並無牴觸。
    (二)、本件第一、二審律師費及刑事自訴案件律師費等訴訟費用計一十五萬六千五
        百七十二元，應由上訴人自其本身行政費用支出，不應自被繼承人吳柄南之
        剩餘遺產中扣抵。
    (三)、系爭第一份遺囑內容第三點所載「遺產」除系爭不動產外，尚包括吳柄南之
        其他遺產，故被上訴人與其他繼承人均有受分配之權利。
    (四)、系爭第三份遺囑內容所載「剩餘之款」僅係指出售系爭不動產所得而剩餘之
        款，不包括其他遺產。
  三、證據：援用原審之立證方法。
    理      由
一、被上訴人起訴主張被繼承人吳柄南為單身榮民，生前與被上訴人共同生活多年，
    被繼承人吳柄南於八十七年九月一日過世，其生前分別於八十六年五月十九日、
    八十七年五月廿八日及八十七年六月二十日各立有遺囑一份。其中八十六年五月
    十九日之自書遺囑為系爭第一份遺囑係以被上訴人為受遺贈人，與其大陸地區之
    配偶及三名子女，以每人各五分之一之比例共同分配遺產，嗣因吳柄南所有系爭
    不動產於其生前已變賣處分，故再於八十七年五月廿八日及六月二十日分別再訂
    立自書遺囑，說明就系爭不動產變賣所得暫定分配情形，其中六月二十日之遺囑
    為系爭第三份遺囑仍以系爭第一份遺囑為附件再向法院公證，而後二份遺囑均係
    就系爭不動產變賣所得分配，則被上訴人對於被繼承人吳柄南所遺系爭不動產以
    外之其他遺產仍有按五分之一之比例受遺贈之權利，因被繼承人吳柄南之遺產合
    計一百五十七萬五千三百十九元，扣除其喪葬費用四十萬元、公示催告費用八千
    三百三十一元及向訴外人王家瑞追討伊為被繼承人保管之七十六萬元而支出之費
    用五萬五千九百三十六元，合計四十六萬四千二百六十七元，被繼承人吳柄南之
    遺產尚有現金一百十一萬一千零五十二元，詎身為被繼承人吳柄南遺產管理人之
    上訴人竟拒絕依照遺囑，將剩餘遺產五分之一即二十二萬二千二百十元交付被上
    訴人，為此依系爭第一份遺囑請求被上訴人給付其二十二萬二千二百十元及自起
    訴狀繕本送達翌日即九十一年六月八日起至清償日止，按年利率百分之五計算之
    利息等語。
二、上訴人則以被繼承人吳柄南為亡故榮民，在台無繼承人，伊依法為被繼承人吳柄
    南之遺產管理人，自應妥為管理其遺產，而被繼承人吳柄南於八十六年五月十九
    日所立系爭第一份遺囑僅係言明系爭不動產在其亡故後，出售所得扣除必要之喪
    葬費用後，由其在大陸地區原配偶萬能春及三名子女吳開強、吳開西、吳開南與
    被上訴人均分，嗣被繼承人吳柄南於八十七年六月二十日所立系爭第三份遺囑則
    記載系爭不動產業以四百八十萬元出售，並將售屋款分配予其在大陸地區原配偶
    萬能春及三名子女吳開強、吳開西、吳開南與被上訴人各四十萬元，並分配予被
    上訴人子女及孫女七人各五萬元，剩餘之款，扣除喪葬費用後，其中二分之一，
    由其法定繼承人平均繼承，其餘二分之一捐給慈濟功德會及救濟院，另捐給榮民
    總醫院大德病房一百萬元等字，由該等二份遺囑內容得知系爭第一份遺囑之遺贈
    標的物為系爭不動產，受遺贈人為被繼承人大陸妻兒及被上訴人，至於系爭第三
    份遺囑之受遺贈標的物，已因系爭不動產出售而變更為售屋款贈與大陸妻兒及被
    上訴人與被上訴人子女暨孫女，所剩餘之款及除此之外之其他遺產，是系爭第一
    份遺囑既與系爭第三份遺囑內容有異，且相互牴觸，系爭第一份遺囑應視為撤回
    ，被上訴人對被繼承人吳柄南君之剩餘遺產，並無受遺贈之權利等語，資為抗辯
    。
三、查被繼承人吳柄南為亡故榮民，在台無繼承人，在大陸地區之繼承人則有其原配
    偶萬能春及三名子女吳開強、吳開西、吳開南，被上訴人為被繼承人吳柄南之法
    定遺產管理人，已依法聲請法院依公示催告程序，限定一年以上之期間，公告被
    繼承人吳柄南之債權人及受遺贈人於期間內為報明債權及為願受遺贈與否之聲明
    ，現公示催告期間已經屆滿，而被繼承人吳柄南生前先後於八十六年五月十九日
    、八十七年五月二十八日及八十七年六月二十日各立有遺囑，其遺產尚有現金一
    百十一萬一千零五十二元之事實，為兩造所不爭執，並有被繼承人吳柄南八十六
    年五月十九日、八十七年五月二十八日及同年六月二十九日自書遺囑、台灣士林
    地方法院八十八年度家催字第十號民事裁定、民事通知書、公示催告函、報紙、
    律師收據、廣告費收據及吳柄南死亡榮民個人資料卡等件在卷可稽，復有本院向
    台灣士林地方法院公證處調取八十六年度認字第四三○號、八十七年度認字第四
    七九六號認證書（即經公證之系爭第一份遺囑及第三份遺囑）影本附卷足憑，應
    堪信為真實。
四、本件被上訴人主張系爭第一份遺囑所載遺產不限於系爭不動產，系爭第三份遺囑
    僅係補充說明系爭不動產售得款分配情形，系爭第一份遺囑與系爭第三份遺囑並
    無牴觸，其依系爭第一份遺囑附表二之記載對被繼承人吳柄南之剩餘遺產仍有受
    遺贈權利之事實，則為上訴人所否認，並以前揭詞等抗辯，是以系爭第一份遺囑
    所載「遺產」是否限於系爭不動產？系爭第三份遺囑所載「剩餘之款」是否包括
    系爭不動產變賣以外之款項？厥為本件之爭點。經查：
  (一)、系爭第一份遺囑內容略以「立遺囑人吳柄南（原名建棟）現年八十五歲，因隻
      身在台，年邁多病，特預立遺囑，以為身後喪葬及遺產處理之依據，並委託在
      台鄉親王家瑞、伍忠祿、鄧興兆、內侄萬雲山及友人甲○○（即被上訴人）等
      五人負責身後喪葬及遺產處理事宜。受委託人姓名、住址、電話如附表一（並
      載交通費二萬元）。．．．三遺產：現有座落台北市北投區○○○○街三○二
      巷三二號三樓二四．五坪老舊房屋一層，屆時如未出售，請受委託人交付仲介
      公司代售，所售之款並分別匯交各受益人。如生前已售所餘之款，除喪葬開支
      外，亦請同樣辦理。受益人經金額配如附表二。」，附表二則記載「遺產受益
      人姓名住址及金額分配表，受益人有吳柄南之原配萬能春、長子吳開強、三子
      吳開西、四子吳開南及同居人甲○○（即被上訴人）金額分配各五分之一」，
      依該遺囑三「遺產」項下緊接「現有座落台北市北投區○○○○街三○二巷三
      二號三樓二四．五坪老舊房屋一層」全文觀之及附表二「遺產」二字前後呼應
      對照，再參以被繼承人吳柄南於八十七年五月二十八日另立自書遺囑（下稱系
      爭第二份遺囑）記載：「茲因所售房款業經法院公證按五股分給妻兒。」等字
      及系爭第三份遺囑記載「立遺囑人吳柄南前於民國八十六年業經立有遺囑，并
      於同年五月送請士林地方法院公證在案。主要內容係待僅有房屋一棟出售後所
      得之款以五股均分大陸妻兒，并本法院以（明）字八十六年度認字第三三○號
      核准生效在案。」等字，應認系爭第一份遺囑所指「遺產」應統一解釋為系爭
      不動產，而不及於被繼承人吳柄南其他遺產。至於系爭第一份遺囑附表二說明
      欄所載「次子開勝歿後，其妻黃珍珍再醮，自幼收養一女名喜梅隨母同居，住
      址不詳，將來如有聯絡可酌請給與美金三至五千元」等字，應係自系爭不動產
      售得款項中提撥酌給美金三千元至五千元予養孫女「喜梅」，自難以該項說明
      即遽謂系爭第一份遺囑所指「遺產」包括被繼承人吳柄南所遺一切動產及不動
      產。
  (二)、被繼承人吳柄南所立系爭第二份遺囑，略以：「茲因所售房款業經法院公證按
      五股分給妻兒。現因病除必要開支外，剩餘之款多少尚難認定。茲姑暫定分給
      標如下：(一)甲○○八十萬元(二)三兒開西八十萬元（惟需告知僅有四十萬元）(三)
      大兒開強四十萬元(四)小兒開南四十萬元。原配萬能春四十萬元(五)甲○○之子衡
      思聰、衡思明、丙○○、大女、二女銀萍、三女麗萍、孫女衡紫君等五人每人
      均各五萬元(六)二兒開勝之女吳佑梅（或稱喜梅）隨母定居，．．．酌給十五萬
      元。餘款湊捐榮民總醫院大德病房一百萬元。其他餘款除在生花用及喪葬等費
      用開支外，餘均捐贈慈濟公德會或．．．其他救濟院及需急難救助之個人。．
      ．．」等字，顯因系爭不動產已出售，而售屋款有部分支應其因病所需必要開
      銷，遂變更系爭第一份遺囑所載受遺贈人（即受益人）數及受分配金額之比例
      為固定金額，並捐贈一百萬元予榮民總醫院大德病房，餘款扣除生前花用及喪
      葬等費用開支外，均捐贈慈濟公德會或其他救濟院及需急難救助之個人，經比
      較系爭第一、二份遺囑內容，可知系爭第二份遺囑不但變更受遺贈人受分配金
      額之比例，復增加被上訴人甲○○之子女及孫女等七人為受遺贈人，每人各受
      分配五萬元外，更增加捐贈對象（系爭第一份遺囑附表二未列被上訴人甲○○
      之子女及孫女為受益人，亦未列捐贈對象），連被繼承人吳柄南已歿二子吳開
      勝之養女吳喜梅亦明定受遺贈十五萬元（系爭第一份遺囑僅於附表二說明記載
      酌給美金三千元至五千元而已），足徵系爭第二份遺囑已變更、追加系爭第一
      份遺囑關於系爭不動產出售款項分配之受遺贈人與人數及受分配金額之記載，
      亦即系爭第一份遺囑與系爭第二份遺囑有相牴觸之部分，依民法第一千二百二
      十條規定，其牴觸部分，系爭第一份遺囑視為撤回，準此，被繼承人吳柄南之
      遺產先分配予甲○○八十萬元，分配予其在大陸地區之原配偶萬能春及子女吳
      開強、吳開西、吳開南各四十萬元，分配予甲○○之子女及孫女等七人每人各
      五萬元，分配予養孫女吳佑梅（或稱喜梅）十五萬元，並捐贈榮民總醫院大德
      病房一百萬元，餘款於扣除生前花用及喪葬等費用開支外，再捐贈慈濟公德會
      或其他救濟院及需急難救助之個人。
  (三)、再依兩造所不爭之第三份遺囑記載：「立遺囑人吳柄南前於民國八十六年業經
      立有遺囑，并於同年五月送請士林地方法院公證在案。主要內容係待僅有房屋
      一棟出售後所得之款以五股均分大陸妻兒，并本法院以（明）字八十六年度認
      字第三三○號核准生效在案。現因僅有之住宅房屋一棟業已新台幣肆佰捌拾萬
      元出售，除已繳交一般增值稅及售屋有關所需開支共為新台幣壹佰捌拾萬元外
      ，所餘新台幣參佰萬元已分別分給同居照顧生活的甲○○女士新台幣肆拾萬元
      正及其子女與孫女等七人各給新台幣五萬元正，以示多年以子女之情對我照顧
      之情，今年二月小兒開南來台探病，帶回新羊皮大衣一件，即是蒲子購自大陸
      萬元，剩餘之款除喪葬費用後，其中二分之一由本人之法定繼承人平均繼承。
      其餘捐給慈濟公德會及救濟院以救濟窮苦無依之可憐窮人外，本人生前贈榮民
      總醫院大德病房新台幣壹佰萬元，以酬謝對我善予照顧之情及補助窮苦無依之
      重大病患，以便僱人照拂，藉以聊積一點陰德，本遺囑均要由同鄉王家瑞、伍
      忠祿、鄧興兆三人共同執行，特立此囑。分配如有違反法定特留分時，由各繼
      承人、受遺贈人以現金互相補貼，特立此囑。」等字，可知系爭第三份遺囑又
      變更系爭第二份遺囑所載部分受遺贈人受分配之金額，又增加其法定繼承人繼
      承遺產之範圍，並言明遺贈有違反法定特留分時之處理方法，亦即系爭第二份
      遺囑與系爭第三份遺囑有相牴觸之部分，依民法第一千二百二十條規定，其牴
      觸部分，系爭第二份遺囑視為撤回，準此，被繼承人吳柄南之遺產分配予甲○
      ○、被繼承人吳柄南在大陸地區之原配偶萬能春及子女吳開強、吳開西、吳開
      南各四十萬元，分配予甲○○之子女及孫女等七人每人各五萬元，捐贈榮民總
      醫院大德病房一百萬元，剩餘之款除喪葬費用後，其中二分之一由被繼承人吳
      柄南之法定繼承人即其在大陸地區之原配偶萬能春、子女吳開強、吳開西、吳
      開南及養孫女吳喜梅（代位繼承）平均繼承，其餘捐贈慈濟公德會及救濟院，
      如上開分配有違反法定特留分時，由其各繼承人、受遺贈人以現金互相補貼。
      又被繼承人吳柄南在書立系爭第三份遺囑時，已知其所有系爭不動產業以四百
      八十萬元出售，扣除繳交一般增值稅及售屋有關所需開支一百八十萬元後，僅
      餘三百萬元，惟依系爭第三份遺囑所載遺產分配贈與及捐贈之數額合計達三百
      三十五萬元，倘系爭第三份遺囑僅限於系爭不動產出售所得而剩餘之款作分配
      及補充說明，明顯不敷分配各受贈人及榮民總醫院大德病房，更遑論有餘款供
      喪葬費用之支出、被繼承人吳柄南之法定繼承人平均繼承及捐贈慈濟公德會與
      救濟院，是故被繼承人吳柄南係以其所有遺產包括系爭不動產售後餘款三百萬
      元及其他動產為範圍予以分配而書立系爭第三份遺囑，如此始能解釋被繼承人
      吳柄南之遺產於先分配三百三十五萬元予各受贈人及榮民總醫院大德病房後，
      尚有餘款，且該餘款於扣除喪葬費用後，其中二分之一由被繼承人吳柄南之法
      定繼承人即其在大陸地區之原配偶萬能春、子女吳開強、吳開西、吳開南及養
      孫女吳喜梅（代位繼承）平均繼承，其餘則捐贈慈濟公德會及救濟院。
五、綜上所述，系爭第一份遺囑所載遺產限於系爭不動產，並就系爭不動產將來出售
    得款作分配，系爭第二份遺囑則係就系爭不動產已出售之得款作分配，系爭第三
    份遺囑又係就系爭不動產售得款扣除必要費用及開銷後之餘款及被繼承人吳柄南
    其他動產全體作分配，系爭第一份遺囑有關受贈人數及受分配金額比例既與系爭
    第二份遺囑有牴觸，依民法第一千二百二十條規定，系爭第一份遺囑牴觸部分視
    為撤回，亦即系爭第一份遺囑附表二有關受贈人受分配金額比例之記載已視為撤
    回；而系爭第二份遺囑有關受贈對象及受分配金額又與系爭第三份遺囑有牴觸，
    且系爭第三份遺囑所分配之遺產範圍不限於系爭不動產售後餘款，尚包括被繼承
    人吳柄南其他動產，依民法第一千二百二十條規定，系爭第二份遺囑牴觸部分亦
    視為撤回，被上訴人主張系爭第一份遺囑所載遺產不限於系爭不動產，系爭第三
    份遺囑僅係補充遺囑，二者並無牴觸，其依系爭第一份遺囑附表二之記載對被繼
    承人吳柄南之剩餘遺產仍有受遺贈權利云云，為不可採。上訴人所辯系爭第一份
    遺囑與系爭第三份遺囑內容有異，且相互牴觸，系爭第一份遺囑應視為撤回，被
    上訴人對被繼承人吳柄南君之剩餘遺產，並無受遺贈之權利等語，為可採信。從
    而，被上訴人依系爭第一份遺囑請求被上訴人給付其二十二萬二千二百十元及自
    起訴狀繕本送達翌日即九十一年六月八日起至清償日止，按年利率百分之五計算
    之利息，為無理由，應予駁回。原審判命上訴人如數給付，並依被上訴人之聲請
    以供擔保為條件准為假執行之宣告，自有未合。上訴意旨指摘原判決不當，求予
    廢棄改判，為有理由，自應由本院予以廢棄改判如主文第二項所示。因本案事證
    已臻明確，兩造其餘主張陳述及所提之證據，均與本件判決結果無涉，毋庸再予
    審酌，附此敘明。
六、據上論結，本件上訴為有理由，依民事訴訟法第四百三十六條之一第三項、第四
    百五十條、第七十八條，判決如主文。
中      華      民      國    九十二    年      七      月    三十一    日
                                    家事法庭審判長法  官  陳邦豪
                                                  法  官  蕭胤瑮
                                                  法  官  張競文
右為正本係照原本作成
如不服本判決，應於收受送達後二十日內向本院提出上訴書狀，其未表明上訴理由者
，應於提出上訴後二十日內向本院補提理由書狀（均須按他造當事人之人數附繕本）
上訴時應提出委任律師或具有律師資格之人之委任狀；委任有律師資格者，另應附具
律師及格證書及釋明委任人與受任人有民事訴訟法第四百六十六條之一第一項但書或
第二項（詳附註）所定關係之釋明文書影本。
中      華      民      國    九十二    年      七      月    三十一    日
                                                  書記官  曾秋月
附註：
民事訴訟法第四百六十六條之一（第一項、第二項）：
對於第二審判決上訴，上訴人應委任律師為訴訟代理人。但上訴人或其法定代理人具
有律師資格者，不在此限。
上訴人之配偶、三親等內之血親、二親等內之姻親，或上訴人為法人、中央或地方機
關時，其所屬專任人員具有律師資格並經法院認為適當者，亦得為第三審訴訟代理人


司法院資訊處製作；財團法人民間司法改革基金會備份。
